# 请教陈版主：单独约定设备回款方式下的BOT会计处理

提问人：wcsheng 时间：2018-07-25 16:14:41
A公司为一家生产垃圾车、垃圾桶并提供垃圾清运服务的公司。 2017 年 12 月与某县城签订了县城乡生活垃圾收运PPP项目合同，A公司负债提供设备并安装及后续垃圾收运服务，营运期限为 30 年。 其中合同约定的回款方式为： 1 、设备款项分 10 年期平均支付，每年7000000.00元（大写：柒佰万元整），该款项的支付不受生活垃圾收运项目是否正常营运的影响。第一年可用性付费在项目验收合格后 30 日内一次性支付；第二年及后续款项应于当年 1 月 30 日前一次性支付。可用性付费不含设备更新费用。 2 、本项目垃圾保底量设置为：第 1 个运营年设定为 350 吨/天，第 2 个运营年设定为 400 吨/天，第 3 个运营年设定 450 吨/天，第 4 个运营年至运营期结束保底量设定为 500 吨/天。 如运营过程中项目公司所收垃圾量达不到保底量，政府方需按保底量支付费用。 当实际进站垃圾量超过保底垃圾量时，超过保底量部分的垃圾收运服务费单价按中标单价的90%结算和支付。 运维绩效服务费中标单价：119.6元/吨。
请教陈版主是否可以单独确认设备销售收入，还是说一定要按照BOT做会计处理。

回答人：chenyiwei
本案例中不论是否采用BOT模式，在建设期间都可以确认设备销售收入，并无差异。如果合同约定的设备款项和后续清运服务费都能确保涵盖各自对应的成本，且使得设备销售和运维服务环节都可以取得合理的利润，即期定价分别是公允的，则可以按照合同的标价在建设期间确认设备销售收入（价款为每年 700 万、 10 年支付的年金现值）；后续提供服务期间确认服务收入和对应的服务成本，但服务成本中不包含基础设施的折旧摊销。

提问人：wcsheng 时间：2018-07-26 10:00:01
谢谢陈版主，由于企业生产的垃圾桶和车辆比较特殊，市场上没有同类产品，不同项目的设备的定价差异很大，如何去判断设备的定价是否公允呢？

回答人：chenyiwei
建议按照“成本+合理毛利”的方式判断作价的公允性和合理性。